【裁判字號】    99,訴,260
【裁判日期】    990520
【裁判案由】    毒品危害防制條例
【裁判全文】
臺灣基隆地方法院刑事判決               99年度訴字第260號
公  訴  人  臺灣基隆地方法院檢察署檢察官
被      告  乙○○
上列被告因違反毒品危害防制條例案件，經檢察官提起公訴（99
年度毒偵字第299號、99年度毒偵字第482號），被告就被訴事實
為有罪之陳述，本院合議庭裁定由受命法官獨任進行簡式審判程
序審理，茲判決如下：
    主  文
乙○○犯如附表所示之罪，處附表所示之宣告刑，應執行有期徒
刑壹年，如易科罰金，以新台幣壹仟元折算壹日。扣案海洛因壹
包（驗餘淨重零點零柒伍公克）沒收。
    事  實
一、乙○○前因施用毒品案件，經觀察、勒戒後，認無繼續施用
    毒品之傾向，於民國（下同）98年8月18日執行完畢釋放出
    所，由臺灣基隆地方法院檢察署檢察官於同年月31日以98
    年度毒偵字第911號及第1231號為不起訴處分確定。詎其未
    戒除毒癮，又分別基於施用第一級毒品海洛因、第二級毒品
    甲基安非他命之犯意，在下列時、地施用毒品：
(一)、於99年2月23日3時許，在基隆市安樂區○○○路46號15 號8
    樓住處，先以注射針筒之方式，施用第一級毒品海洛因1 次
    ，約隔了1小時許，在同一地點，再以玻璃球吸食器燒烤之
    方式，施用第二級毒品甲基安非他命1次。嗣於同日11時許
    ，在基隆市○○區○○路80巷口，為警查獲持有第一級毒品
    海洛因1包（驗餘淨重0.0750公克），經採尿送驗，結果呈
    安非他命、甲基安非他命及嗎啡、可待因之陽性反應，而查
    悉上情。
(二)、於99年2月25日15時許，在基隆市○○街友人住處，以玻璃
    球吸食器燒烤方式，施用第二級毒品甲基安非他命1次。又
    於同日19時20分許，在基隆市○○區○○路36巷停車場，以
    針筒注射方式，施用第一級毒品海洛因1次。其後因屬毒品
    列管人口，為警通知後同意採尿送驗，結果呈甲基安非他命
    、嗎啡、可待因之陽性反應，而查悉上情。
二、案經基隆市警察局第二分局報告臺灣基隆地方法院檢察署檢
    察官偵查起訴。
    理  由
壹、程序事項：
    查本件被告乙○○所犯為毒品危害防制條例第10條第1項之
    施用第一級毒品、第二級毒品罪，非死刑、無期徒刑、最輕
    本刑為3年以上有期徒刑之罪，或高等法院管轄第一審之案
    件，被告於本院準備程序中，就被訴事實為有罪之陳述，經
    告以簡式審判程序之旨，並聽取檢察官、被告之意見後，本
    院合議庭已依刑事訴訟法第273條之1第1項之規定，裁定由
    受命法官獨任進行簡式審判程序，是本件之證據調查依刑事
    訴訟法第273條之2規定，不受同法第159條第1項、第161條
    之2、第161條之3、第163條之1及第164條至第170條規定之
    限制，合先敘明。
貳、實體事項：
一、上揭事實，業據被告於檢察事務官、本院準備程序及審理時
    供承不諱，而被告查獲後分別於99年2月23日12時、99年2
    月25日22時45分許為警採集其親自排放之尿液，送請臺灣尖
    端先進生技醫藥股份有限公司，以氣相層析質譜儀分析法確
    認檢驗結果，呈安非他命、甲基安非他命、嗎啡、可待因；
    甲基安非他命、嗎啡、可待因之陽性反應，此有該公司分別
    於99年3月10日所出具之濫用藥物尿液檢驗報告各乙紙在卷
    可稽，並有扣案之海洛因1包（驗餘淨重0.0750公克）可佐
    ，足認被告前開自白與事實相符，可以採信。被告前因施用
    毒品案件，經送觀察勒戒，於98年8月18日執行完畢釋放出
    所，於5年內再犯本案之施用第一級毒品海洛因、安非他命
    罪，其事證明確，犯行洵堪認定，自應依法論科。
二、論罪科刑：
(一)、查海洛因係毒品危害防制條例第2條第2項第1款、第2款所定
    之第一級毒品及第二級毒品，被告予以施用，核其所為，係
    犯毒品危害防制條例第10 條第1項、第2項之施用第一級毒品
    、第二級毒品罪。被告各次持有第一級毒品、第二級毒品以
    供其各次施用，其持有之低度行為應為其施用之高度行為所
    吸收，均不另論罪。又被告4次施用毒品之行為，均係為滿
    足各該次之毒癮，於滿足毒癮後，該次行為即已完成，是各
    次均為各自獨立之行為，各具獨立性，其前後次施用毒品行
    為間，自無密切不可分之關係，各自獨立構成一個施用毒品
    罪責，應予分論併罰。
(二)、爰審酌被告犯罪之動機、吸食頻率、曾有施用毒品之前科仍
    不知戒除，惟犯罪後坦承犯行，且所犯之施用毒品犯行乃戕
    害自己身心健康，並未危及他人等一切情狀，分別量處如附
    表所示之刑，並定其應執行刑，以示懲儆。又對於數罪併罰
    ，數宣告刑均得易科罰金，而定應執行之刑超過6個月之案
    件，依司法院釋字第366、662號解釋意旨，仍得易科罰金，
    爰併予宣告易科罰金。
(三)、本案扣案之白色粉末1袋（驗餘淨重0.075公克），經鑑定
    後，含有第一級毒品海洛因之成分，此有基隆市警察局第二
    分局查獲涉嫌毒品危害防制條例毒品初步鑑定報告單乙紙（
    見99年度毒偵字第299號卷第16頁）、99年3月24日航藥鑑字
    第0991896號交通部民用航空局航空醫務中心毒品鑑定書乙
    紙（見同上偵卷第28頁）在卷可稽，被告供稱係其所有，為
    剛購買毒品，與本案犯罪事實無關，然係違禁物，爰依刑法
    第38條第1項第1款宣告沒收。
三、據上論斷，應依刑事訴訟法第273條之1第1項、第299條第1項
    前段，毒品危害防制條例第10條第1項、第2項，刑法第11條
    、第47條第1項、第51條第5款、第38條第1項第1款，判決如
    主文。
本案經檢察官甲○○到庭執行職務。
中    華    民    國    99    年    5     月    20    日
                  刑事第二庭法  官  陳伯厚
以上正本證明與原本無異。
如不服本判決應於收受送達後10日內向本院提出上訴書狀，並應
敘述具體理由；其未敘述上訴理由者，應於上訴期間屆滿後20日
內向本院補提理由書(均須按他造當事人之人數附繕本)「切勿逕
送上級法院」。
中    華    民    國    99    年    5     月    20    日
                            書記官  彭筠凱
附錄論罪法條：
毒品危害防制條例第10條
施用第一級毒品者，處 6 月以上 5 年以下有期徒刑。
施用第二級毒品者，處 3 年以下有期徒刑。
附表：
┌───┬──────────┬────────┬─────────────┐
│編號  │  犯罪時間、地點    │ 所犯罪名       │   宣告刑                 │
├───┼──────────┼────────┼─────────────┤
│一    │  99年2月23日3時    │施用第一級毒品  │  處有期徒刑陸月，如易科  │
│      │  基隆市○○○路    │                │  罰金以新台幣壹仟元，折  │
│      │  46巷15號8樓住處   │                │  算壹日。扣案海洛因壹包  │
│      │                    │                │  （驗餘淨重零點柒伍公克）│
│      │                    │                │  沒收。                  │
├───┼──────────┼────────┼─────────────┤
│二    │  99年2月23日4時    │施用第二級毒品  │  處有期徒刑貳月，如易科  │
│      │  基隆市○○○路    │                │  罰金以新台幣壹仟元，折  │
│      │  46巷15號8樓住處   │                │  算壹日。                │
├───┼──────────┼────────┼─────────────┤
│三    │  99年2月25日15時   │施用第二級毒品  │ 處有期徒刑貳月，如易科   │
│      │  基隆市○○街友人  │                │ 罰金以新台幣壹仟元，折   │
│      │  住處              │                │ 算壹日。                 │
├───┼──────────┼────────┼─────────────┤
│四    │  99年2月25日19時   │施用第一級毒品  │ 處有期徒刑陸月，如易科   │
│      │  20分許            │                │ 罰金以新台幣壹仟元，折   │
│      │  基隆市○○路36巷  │                │ 算壹日。                 │
│      │  停車場            │                │                          │
└───┴──────────┴────────┴─────────────┘

司法院資訊處製作；財團法人民間司法改革基金會備份。
